臺灣士林地方法院刑事判決　　　　　　　　　　　　　九十三年度易字第五六六號
　　公　訴　人　臺灣士林地方法院檢察署張檢察官
　　被　　　告　甲○○
右列被告因贓物案件，經檢察官提起公訴（九十二年度偵字第八六九二、九五七三號
），本院判決如左：
    主  文
甲○○連續故買贓物，累犯，處有期徒刑陸月，如易科罰金，以參佰元折算壹日。
    事  實
一、甲○○基於故買贓物之概括犯意，先於民國九十一年六月二十四日，在其所開設
    位於台北市○○區○○街八十九巷十五之六號一樓之銧彩通訊行，以新台幣（下
    同）一千六百元向自稱「陳建義」之男子戊○○購得乙○○於同年六月二十三日
    所失竊之MOTOROLA牌T191行動電話一支（序號：00000000000000
    0號），並於同年月二十五日以一千九百元之價格賣出，由不知情之廖盛洋於同
    年六月底在台北縣三重市重新橋下以三千元購得上開行動電話。嗣為警持搜索票
    至甲○○位在台北市○○區○○街二五二號二樓之原居所搜索，扣得手機資源回
    收單三十張，並將回收單上之指紋採集送請刑事警察局鑑驗比對係戊○○之指紋
    ，始悉上情。其復於九十二年六月十三、十四日間某時，在不詳地點，向不詳姓
    名年籍人士購得丁○○於九十二年六月十三日所失竊之NOKIA牌3310行動電話一
    支（序號：000000000000000號），隔天六月十四日即在其開設
    之銧彩通訊行附近，以一千七百元轉售予不知情之丙○○。嗣經丁○○報警後，
    循線查獲。
三、案經台北市政府警察局少年警察隊及台北市政府警察局移送台灣士林地方法院檢
    察署檢察官偵查起訴。
    理  由
一、訊據被告甲○○固坦承有向戊○○購買MOTOROLA牌T191行動電話一支（序號：0
    00000000000000號），惟堅決否認有故買贓物犯行，辯稱：其不
    知上開行動電話為贓物；且其未曾購買NOKIA牌3310行動電話一支（序號：00
    0000000000000號），並轉售予丙○○等語。經查：
（一）MOTOROLA牌T191行動電話一支（序號：000000000000000號）
      ，為乙○○所有，於九十一年六月二十三日晚九時五十分至十時間，在台北市
      ○○○路十六號捷運地下街南區A五店鋪失竊等情，業據據證人即被害人乙○○於警詢及偵查中證述明確。嗣戊○○於九十一年六月二十四日持上開MOTORO
      LA牌T191行動電話，至被告所開設之銧彩通訊行，以一千六百元之價格以「陳
      建義」名義賣給被告，亦據被告坦白承認，並有手機資源回收契約書影本一紙
      、手機買賣帳冊影本、內政部警政署刑事警察局九十一年八月一日第一六六八
      號鑑驗書影本一份附卷可稽。另NOKIA牌3310行動電話一支（序號：0000
      00000000000號）為丁○○所有，於九十二年六月十三日上午六時
      三十分許因外出運動之故，在台北市北投區○○○路五巷二六六號住處房間內
      失竊等情，業據證人即被害人丁○○於警詢及偵查中證述明確。故上開二支行
      動電話均為他人失竊之贓物，應可認定。
（二）被告雖辯稱：其不知向戊○○購買之前開MOTOROLA牌行動電話為贓物。惟查：
      被告自九十年八月起至九十一年七月間，至少自戊○○處購得行動電話三十支
      ，其中九十年十一月之一個月內，即連續而密集購入行動電話九支；且戊○○
      均以「陳建義」名義製作手機資源回收契約書，有手機資源回收契約書影本三
      十紙附卷可證。而被告於偵查中亦供稱：「戊○○最初是用戊○○
      後以陳建義的
      手機，我們就核對以前的資料，沒有再看
      署九十二年度偵字第一三四號偵查卷第九九頁）。蓋一人僅有一張
      辨明身分乃眾所周知，同一人先後持有兩張姓名不同之
      分證所表彰之人非其本人，其目的顯然係欲掩飾其真實之身分以逃避追查，此
      亦為一般人所明知。被告自承經營行動電話二手買賣多年，且為確保收購之行
      動電話非來源不明，均會要求出賣者立約保證，其顯然就所收購之行動電話是
      否為贓物有較一般人為高之判斷能力。被告既然已懷疑戊○○於手機資源回收
      契約書上所留之身分資料，其應知戊○○不願就所提供之行動電話來源負保證
      之責；況且戊○○又多次且密集出售行動電話予被告，顯然來源可疑，被告自
      明知向戊○○購買之行動電話係來源不法之贓物。此外，被告於審理時亦坦承
      ：手機資源回收契約書上所載之手機來源選項是否勾選並不重要，重要的是證
      件及核對手機序號（見本院審判筆錄），足見被告只在乎形式上有人簽立手機
      資源回收契約書即可，而不在乎其上之資料是否真實，益見該契約中表彰由立
      約人保證手機絕非來源不明或偷竊之物之立意已不復存在，足認被告就其購入
      之行動電話來源不法係屬贓物，應有認識。至被告聲請傳喚證人戊○○，因被
      告自戊○○處故買贓物一節，事證已臻明確，自無傳喚之必要，附此敘明。
（三）被告另辯稱：其並未購買NOKIA牌3310行動電話一支（序號：0000000
      00000000號），並轉售予丙○○。惟查：證人丙○○於本院審理時明
      確證稱：其係於九十二年六月十四日，與被告約在台北市○○區○○街八十九
      巷十五之六號一樓即銧彩通訊行附近，購買前揭NOKIA牌3310行動電話，並當
      場插入0000000000號之ＳＩＭ卡，再以0000000000之門
      號撥打測試（見本院審判筆錄）。依遠傳電信股份有限公司所提供之通聯紀錄
      顯示，九十二年六月十四日下午一點五十九分三十八秒至下午一點五十九分四
      十八秒，0000000000之門號確曾發話至0000000000之門
      號，使用之基地台位於台北市○○○路一二四號樓頂，有通聯紀錄一份在卷可
      證，而該基地台與被告開設之銧彩通訊行相距甚近，則銧彩通訊行自屬該基地
      台功率涵蓋之範圍，核與證人丙○○證述曾於銧彩通訊行附近撥打測試行動電
      話之情相符。參以證人丙○○證稱曾多次向被告購買行動電話，且未與被告發
      過糾紛，而被告亦不否認，應認證人丙○○之證詞可以採信，被告上開所辯顯
      不足採。復審酌失竊之物相隔一日即由被告所經營之通訊行賣出，且被告無法
      證明該支行動電話之來源，足以認定被告明知其所購入之行動電話來源不法係
      屬贓物。
（四）綜上所述，本件事證明確，被告有事實欄所述之犯行，應可認定。
三、核被告所為，係犯刑法第三百四十九條第二項故買贓物罪。其前後二次故買贓物
    之行為，時間緊接，所犯係犯罪構成要件相同之罪，顯係基於概括犯意為之，為
    連續犯，應依刑法第五十六條之規定以一罪論，並加重其刑。被告曾犯常業重利
    罪，經台灣板橋地方法院於八十九年一月二十日以八十七年訴字一三號判決處有
    期徒刑八月，並經最高法院以八十九年台上字五七六三號判決駁回上訴確定，於
    九十年十月二十八日執行完畢，有台灣高等法院被告全國前案紀錄表一份附卷可
    參，其於五年內再犯本件有期徒刑以上之罪，為累犯，應依刑法第四十七條規定
    遞加重其刑。爰審酌被告素行、犯罪之動機、手段、所得不多、犯罪所生之損害
    、犯罪後態度等一切情狀，酌情量處如主文所示之刑，並諭知易科罰金之折算標
    準。
三、依刑事訴訟法第二百九十九條第一項前段、刑法第五十六條、第三百四十九條第
    二項、第四十七條、第四十一條第一項前段、罰金罰鍰調高標準條例第一條前段
    、第二條，判決如主文。
本案經檢察官張惠菁到庭執行職務
中　　　華　　　民　　　國　　九十三　　年　　　十　　　月　　　六　　　日
                                    臺灣士林地方法院刑事第七庭
                                        審判長法官  王梅英
                                            法  官  王沛雷
                                            法　官  劉秉鑫
右正本證明與原本無異。
如不服本判決，應於判決送達後十日內，向本院提出上訴狀。
                                            書記官  曾恆壽
中　　　華　　　民　　　國　　九十三　　年　　　十　　　月　　　六　　　日
附錄本案論罪科刑法條全文：
中華民國刑法第三百四十九條第二項：
搬運、寄藏、故買贓物或為牙保者，處五年以下有期徒刑、拘役或科或併科一千元以
下罰金。
